臺灣新竹地方法院民事判決　九十一年度訴字第四二號
　　原　　　告　丁○○
　　　　　　　　戊○○
　　複代理　人　乙○○
　　法定代理人　己○○
　　訴訟代理人　甲○○
　　　　　　　　丙○○
右當事人間請求交付遺產事件，本院判決如左：
    主      文
原告之訴及假執行之聲請均駁回。
訴訟費用由原告負擔。
    事實及理由
一、原告訴之聲明：
（一）被告應將故榮民楊傑昆之遺產在新台幣（下同）肆佰萬元範圍內交由原告領取。
（二）訴訟費用由被告負擔。
（三）原告願供擔保，請准宣告假執行。
二、被告答辯聲明：
（一）原告之訴駁回。
（二）訴訟費用由原告負擔。
（三）如為不利被告之判決時，請准供擔保免為假執行。
三、事實摘要：
（一）原告主張：緣原告之胞兄即被繼承人楊傑昆設籍於台灣省新竹縣新豐鄉○○村
      ○○鄰○○路○段五九五號，其於民國八十七年五月十日在台灣死亡，留有遺
      產即現金四百多萬元而由被告管理中，依台灣地區與大陸地區人民關係條例（
      以下簡稱兩岸人民條例）第六十六條第一項前段規定：「大陸地區人民繼承台
      灣地區人民之遺產，應於繼承開始起三年內以書面向被繼承人所在地之法院為
      繼承之表示。」，原告於八十七年十二月三日，檢具經河北省滄州市公證處出
      具之（九八）滄證民字第五五六號親屬關係公證書，及經財團法人海峽交流基
      金會（以下簡稱海基會）認證之證明資料，具狀向本院為繼承之表示，業經本
      院以八十七年度聲繼字第四五號准予備查在案。嗣後原告乃委託代理人庚○○
      檢齊相關文件向被告請領被繼承人楊傑昆之遺產，惟被告卻以未經查證之私函
      ，認原告戊○○非原告丁○○之妹妹為由，並於八十九年七月十七日以（八九
      ）竹榮處字第二八三四號函文，聲請本院撤銷上揭准予備查之通知，然本院仍
      於九十年十一月五日以新院錦民修八七聲繼四五字第三四五二九號函文覆被告
      ，認為：「經查依據丁○○、戊○○所提出之證據資料，形式上尚難認上開二
      人非被繼承人楊傑昆之繼承人... 」，而駁回被告上揭撤銷准予備查通知之聲
      請。且海基會嗣後再應被告之要求，於九十年八月十三日向河北省公證員協會
      函查結果，該河北省公證員協會亦再度確認而函覆稱：「楊傑昆確係丁○○、
      戊○○之二哥」。準此，足見原告二人確係被繼承人楊傑昆之合法繼承人無訛
      ，自得請領楊傑昆之遺產，詎被告竟以原告二人並非楊傑昆之真正繼承人為由
      ，而於九十年十一月一日以（九○）竹榮處第四四八八號函駁回原告對被繼承
      人楊傑昆遺產交付之請求，原告不得已，爰訴請判決如訴之聲明第一項所示內
      容。至於被告雖辯稱原告所提出之上開親屬關係公證書上有關被繼承人楊傑昆
　　　之父母及兄弟之姓名及出生日期之記載，與楊傑昆先前在台服役時部隊為其填
　　　製之兵籍表上之相關記載資料不符，且兵籍表上亦無楊傑昆妹妹之記載，而否
　　　認原告為被繼承人楊傑昆之弟弟及妹妹云云。惟查，被告所指之上開兵籍表，
　　　其中有關楊傑昆之本籍，誤載為河北省顯縣（應為河北省獻縣），另永久通訊
　　　處誤記為河北縣顯縣風耳庄（應為河北省獻縣豐爾莊），故該兵籍表之製作過
　　　程為何，是否係楊傑昆本人所填載，上面記載之資料是否均無錯誤，亦非無可
　　　疑。況縱該兵籍表上之資料，縱係楊傑昆本人所填寫，是否因其填寫當時視、
　　　聽力均不佳，致記載之資料有所錯誤，亦非無可能。依此，自不得以原告所提
　　　出之親屬關係公證書上所載之資料與兵籍表者不符，即謂原告所提出之上開親
　　　屬關係公證書之資料不實，而謂原告非楊傑昆之真正繼承人。況依被告提出之
　　　楊傑昆之兵籍卡，其中楊傑昆父親記載為「楊豬昌」（應為楊祖昌），且未記
　　　載其兄弟，而有遺漏楊傑昆之兄弟姐妹記載之情形，故兵籍表上未記載楊傑昆
　　　妹妹即原告戊○○之情形，亦屬當時之遺漏，是自不得以上開兵籍表上家屬欄
　　　未記載楊傑昆之妹即原告戊○○，即認原告戊○○非楊傑昆之胞妹，而否定其
　　　繼承權。至於被告另以原告提出之祖譜內記載楊傑昆之父楊祖昌所生三子之姓
　　　名，與親屬關係公證書上記載者不符，而否認該公證書及祖譜之真正，並依署
　　　名為「楊家榮」者之書函內容，而陳稱戊○○與丁○○僅係堂兄妹關係，先前
　　　係戊○○冒用丁○○在親屬關係公證書上簽名云云。惟查，依原告所提出之楊
　　　氏譜書之世系圖，均以男性為架構，故不得以家譜世系圖之架構，即「祖昌」
　　　之下僅列三位男孩，遽謂原告戊○○非「祖昌」之女。又原告丁○○及其大哥
　　　楊家貞先前確有乳名，其中丁○○乳名為棟，另楊家貞乳名為剛之情，有原告
　　　提出之常住人口登記表之記載可參，如此，楊傑昆兄弟之姓名，即有與兵籍表
　　　上記載資料相符之處。況該家譜背面「祖昌」部分亦註明：「春法公次子（即
　　　楊祖昌）生於一九○一年配四辛庄韓慶安長女生子三個，家貞、家驂（即楊傑
　　　昆）、家榮（即原告丁○○）女一適縣中王大蔡奎文。」，而其中祖譜中所載
　　　楊祖昌之該女，即係原告戊○○。且原告戊○○係蔡奎文配偶之事實，有原告
　　　提出之常住人口登記表及常住戶口表可憑，另楊加貞及原告丁○○分別為楊祖
　　　昌長子及三子之事實，亦有原告提出之常住人口登記表可稽。至於被告另辯稱
　　　原告所提出之該親屬關係公證書上丁○○之簽名，係遭其堂妹戊○○偽造乙節
　　　，原告予以否認，亦否認戊○○僅係丁○○之堂妹。綜上，可認被繼承人楊傑
　　　昆確係原告丁○○及戊○○之二哥無誤，被告辯稱原告二人非楊傑昆之合法繼
　　　承人云云，與事實不符，不足採信。
（二）被告對於楊傑昆於亡故後，留有繼承之遺產四百多萬元之現金，暨原告於楊傑
      昆在八十七年五月間死亡後，已於同年十二月間委由他人向本院聲明表示繼承
      楊傑昆之遺產，經本院以八十七年度聲繼字第四十五號受理後，已發通知就其
      表示繼承一事表示准予備查，本院嗣後並駁回被告所為撤銷上開准予備查通知
      之聲請乙節固不爭執，惟以：本院上開所為表示繼承之准予備查之通知，僅係
      形式審查，並未實質認定原告是否係楊傑昆之繼承人，被告即主管機關仍有實
      質審認原告是否係楊傑昆之繼承人之權限。而於四十五年十二月二十六日故榮
      民楊傑昆在其服務單位建立之兵籍表，經陸軍總部於五十四年一月九日校正補
      充後，其上記載之資料與原告出具之親屬關係公證書及經海基會查證回函比對
      結果，其中該兵籍表登載：「父祖昌民前十七年一月二日生（存），母韓氏民
      前十五年二月一日生（歿）」；而親屬關係公證書上則記載：「父楊祖昌一九
      ○一年出生，于一九九一年死亡，母韓氏一九○七年出生，一九五九年死亡。
      」，然經查二份資料間有關楊傑昆父母親之出生日期之記載不符，其中父親部
      分相差約七年，母親部分相差約十一年，年齡之誤差可謂懸殊。而上開兵籍表
      既係於填製當時依楊傑昆之陳述所為，且其後復於五十四年間經過補充及校對
      ，其製作程序上已相當嚴謹，其上記載之資料即具有相當正確性。再者，上開
      兵籍表係於四十五年間所建立，表內登載父存母歿，足可證實楊傑昆之母韓氏
      於四十五年（即一九五六年，含以前）即已亡故，然上開親屬關係公證書、河
      北省公證員協會查證回函及人口登記表上登載者，韓氏卻於一九五九年九月一
      日始亡故，兩者間誤差至少三年，則依原告所稱楊傑昆與原告既是一母所生同
      胞兄弟，焉有母歿年份不同之理？又依楊傑昆於四十五年間服役時軍中單位所
      填製之上開兵籍表上，其中有關楊傑昆之兄弟部分登載為：「兄家金民國十三
      年（即一九二四年）三月一日生，弟家棟民國二十二年（即一九三三年）一月
      三日生」；然上開原告提出之親屬關係公證書上卻登載：「哥哥楊家貞一九二
      三年二月二十日出生，弟弟楊家榮一九三一年三月十六日出生」，二者間就兄
      弟之名字、出生日期之記載均不符，原告豈能魚目混珠指鹿為馬，率行指稱其
      等為楊傑昆之弟弟及妹妹？再者，依軍方所頒行之兵籍表調製及填寫說明之行
      政規則，業已規定兵籍表中有關家屬欄之填寫，除姊妹已出嫁者外，亦應一併
      填寫姊妹之部分，然本件上開兵籍表上並無妹妹之登載，而親屬關係公證書卻
      有妹妹戊○○一九四一年二月二日出生之登載。而按於四十五年十二月軍中單
      位經由楊傑昆而建立上開兵籍表時，楊傑昆係二十八歲，戊○○已十五歲，倘
      戊○○係楊傑昆之同胞兄妹，當時既未出嫁，何以兵籍表家屬欄內未予登載？
      又依原告提供之家譜內登載：「祖昌生子三個家貞、家駿、家榮女子一適蔡奎
      文」，然與上開之兵籍表及楊傑昆在台之除戶謄本所載之資料相核對結果，除
      其中所載楊傑昆之父母名字相同外，就兄弟名字部分均不同，且因楊傑昆未經
      更名，原告又如何證明楊傑昆即為家譜中所載之家驂？參以於八十九年五月十
      八日被告曾函原告，請原告就審查後資料不符部分提出說明，嗣被告乃於同年
      六月二十日獲曙名楊家榮者覆函告稱：「妹妹是親淑那院的並非親妹妹」，如
      此，更足以證明戊○○並非丁○○之親妹妹，亦非楊傑昆之妹妹。又因楊傑昆
      之出生、死亡日期、祖籍地及其父母姓名等資料，係台灣地區之戶籍謄本資料
      所可查看得知，至於其餘有關楊傑昆之父母出生死亡日期、楊傑昆之兄弟、姊
      妹年籍資料等，因原告無從自台灣地區之戶籍謄本資料予以查出，故此部分之
      資料，其中原告所提出之親屬關係公證書內之記載內容，是否與兵籍表者記載
      相符，即為認定原告是否真為楊傑昆之繼承人之審查重點。又軍隊中有關兵籍
      表之記載資料係較為完整，至於兵籍卡部分之製作，為了因應作戰時攜帶方便
      ，故其內容之記載較為簡要，與兵籍表者不同，故不得以楊傑昆之兵籍卡上並
      無兄弟資料之記載，即謂其兵籍表上亦無妹妹之記載，係屬疏漏。是綜合上開
      所述，可知上開兵籍表既係公文書，其記載之內容為確實真正，反之上開原告
      提出之親屬關係公證書及家譜僅係私文書，且其內之記載內容，均與兵籍表者
      不符，經主管機關即被告為實質審查後，上開公證書之記載內容已無實質證明
      力，不足以採信。是原告既未能舉證證明其等為楊傑昆之弟弟及妹妹而為具有
      繼承權之人，則其等訴請被告交付楊傑昆之遺產各二百萬元由其等領取乙節，
      尚屬於法無據應予駁回等語，以資置辯。
四、本院之判斷：
（一）程序部分：
      按「非律師而為訴訟代理人者，法院得以裁定禁止之」，民事訴訟法第六十八
      條第一項定有明文。本件原告於起訴前，原已委任非為律師之庚○○為訴訟代
      理人之情，有原告提出之委託書及公證書影本各一紙在卷可憑，惟查，因依庚○○所述，其與原告二人間無何親戚關係，亦非原告之友，然乃係有償地為原
      告二人代理此一訴訟事件，而因本件訴訟由未具備律師資格，且未具有相當之
      法律專業知識之庚○○先生代理原告二人進行訴訟，恐對原告權益之保障有所
      影響，況因事實上原告已於九十一年二月七日第一次言詞辯論期日之前，另行
      合法委任具有律師資格之徐原本先生為其等之訴訟代理人，以由該律師代為原
      告進行相關之訴訟行為，故本院認為就原告原先所委任之訴訟代理人庚○○先
      生之部分，已有禁止其代理之必要，爰由本院當庭（於九十一年二月七日言詞
      辯論期日）向庚○○宣示禁止由其擔任原告訴訟代理人之裁定，合先敘明。
（二）原告主張楊傑昆係大陸地區來台之退伍榮民，於八十七年五月間在台死亡，其
      死後在台灣留有遺產即現金四百多萬元，目前由被告保管之中，而原告已於八
      十七年十二月間委由他人向本院具狀表示繼承楊傑昆之遺產，並經本院以八十
      七年度聲繼字第四五號事件受理後，發函通知原告表示就其表示楊傑昆繼承一
      事予以准予備查在案。其後本院復駁回被告所為撤銷上開准予備查通知之聲請
      ，且海基會嗣後再應被告之要求，於九十年八月十三日向河北省公證員協會函
      查原告是否係楊傑昆之弟弟及妹妹結果，該河北省公證員協會亦再度確認而函
      覆稱楊傑昆確係丁○○、戊○○之二哥乙節，已據原告提出為被告所不否認其
      形式真正之海基會證明、公證處公證書、本院民事庭通知、委託書、本院函文
      、被告書函、海基會函、河北省公證員協會查證回函及所附之證明（以上均影
      本）各一份為證，且經本院依職權調取本院八十七年度聲繼字第四十五號表示
      繼承聲請事件卷宗查明無訛，且為被告所不爭執，此部分原告之主張堪信為真
      實。原告另主張依其等提出之相關資料，可認其等確為被繼承人楊傑昆之繼承
      人乙節，則為被告所否認，並以前揭情詞置辯。故本件兩造間有爭執應予以審
      究者，在於：原告二人是否確為楊傑昆之弟弟及妹妹，而為楊傑昆之繼承權人
      ？
（三）經查：
  １、按「在大陸地區製作之文書，經行政院設立或指定之機構或委託之民間團體驗
      證者，推定為真正」，台灣地區與大陸地區人民關係條例第七條固定有明文。
      惟按「依本條例第七條規定推定為真正之文書，其實質上證據力，由法院或主
      管機關認定。文書內容與待證事實有關，且屬可信者，有實質上證據力。推定
      為真正之文書，有反證事實證明其為不實者，不適用推定。」同條例施行細則
      第八條亦有規定。又按「文書，依其程式及意旨得認作公文書者，推定為真正
      」，民事訴訟法第三百五十五條第一項亦有規定。且最高法院八十六年度台上
      字第八三二號判決意旨亦認：「廣東省梅縣公證處  (九三)梅證字第一四三、
      一四四及一四五號公證書，雖經財團法人海峽交流基金會（以下稱海基會）驗
      證，謂係該縣公證處所核發無誤。然依台灣地區與大陸地區人民關係條例第七
      條及同條例施行細則第八條之立法精神以觀，各主管機關對於經海基會驗證之
      大陸地區公證書，仍應確實審查其實質內容之真實性與適法性。足見上開公證
      書雖經海基會驗證，亦不得認係公文書逕予採信。」，是依上開之規定及最高
      法院判決之意旨，可知經海基會驗證之大陸地區公證書，其內容是否真實，法
      院仍應為實質上之調查，以審認其實體上之真實性，及判定其是否具有實質上
      之證據力，且本院先前就原告所為表示繼承楊傑昆遺產之事件，所為之准予備
      查之通知，及駁回被告所為撤銷該准予備查通知之聲請，均僅屬非訟事件處理
      之性質，並不生實體之確定力。
  ２、查，依本院向新竹後備司令部函調而得之楊傑昆之兵籍表資料影本，其內容係
      與被告提出附卷者相符之情，為兩造所不爭執。而經核該份兵籍表，係於四十
      五年十二月二十六日由軍方單位填製，並於五十四年間經陸總部校正補充之情
      ，有該兵籍表之記載可參，是該份兵籍表既屬公文書，其內相關資料之記載，
      依前開民事訴訟法之規定，即應推定為真正。且依被告提出之「兵籍表調製及
      填寫說明」之行政規則第九點規定：「本表內所載事項，如有異動或更改，在
      入伍前按徵兵規則規定辦理，屬預備役者，按後備軍人管理規則規定辦理，屬
      現役者，按兵籍資料管理手冊與本規則規定辦理」，及第十二點第八小點就家
      屬欄之填寫係規定：「應填祖父母、父母、兄弟、姊妹、妻、子、女等，除父
      母不論存歿，均須填寫外，其餘親屬如已死亡或出嫁者，可免填」之情形，益
      可認兵籍表之記載係透由服役者之陳述，經過相當嚴謹之程序而填製，其內容
      自具有相當之正確與真實性。次查，原告據以主張其為楊傑昆之弟弟及妹妹，
      所提出之親屬關係公證書，及大陸河北省公證員協會之查證回函、談話紀錄、
      村委會證明等資料，固均經過海基會驗證，依兩岸人民關係條例施行細則第七
      條之規定，固推定其形式上係真正，惟其內容之實質上證據力為何，依前開之
      說明，仍應由本院進一步予以審認，倘有反證事實證明其內容為不實者，即不
      適用推定。
  ３、次查，上開兵籍表之記載內容與原告提出之親屬關係公證書之內容比對結果，
      其中該兵籍表登載：「父祖昌民前十七年（即一八九四年）一月二日生（存）
      ，母韓氏民前十五年（即一八九六年）二月一日生（歿）」；而親屬關係公證
      書上則記載：「父楊祖昌一九○一年出生，于一九九一年死亡，母韓氏一九○
      七年出生，一九五九年死亡。」，然經查二份資料間有關楊傑昆父母親之出生
      日期之記載不符，其中父親部分相差約七年，母親部分相差約十一年，其間之
      差距已不小。再者，上開兵籍表係於四十五年間所建立，表內登載父存母歿，
      足可證實楊傑昆之母韓氏於四十五年（即一九五六年，含以前）即已亡故，然
      上開親屬關係公證書、河北省公證員協會查證回函內所登載者，韓氏卻於一九
      五九年九月一日始亡故，兩者間誤差至少三年，則依原告所稱楊傑昆與原告既
      是一母所生同胞兄弟，焉有母歿年份不同之理？又依楊傑昆於四十五年間服役
      時軍中單位所填製之上開兵籍表上，其中有關楊傑昆之兄弟部分登載為：「兄
      家金民國十三年（即一九二四年）三月一日生，弟家棟民國二十二年（即一九
      三三年）一月三日生」；然上開原告提出之親屬關係公證書上卻登載：「哥哥
      楊家貞一九二三年二月二十日出生，弟弟丁○○一九三一年三月十六日出生」
      ，經核二者間就楊傑昆兄弟之名字、出生日期之記載均不符。雖原告嗣後另提
      出經海基會驗證之河北省公證員協會出具之村委會證明，其中提及楊祖昌之三
      子楊家榮乳名為「洞」，生于一九三四年四月云云，惟查，該村委會證明中所
      述丁○○係一九三四年四月出生乙節，已與親屬關係公證書上記載丁○○係一
      九三一年三月十六日出生之情形不同，故其有關丁○○之乳名係「洞」之說明
      ，是否真實，已有可疑。況縱認該村委會證明中有關丁○○之乳名係「洞」之
      說明係真實，惟亦與較為可信之兵籍表上記載楊傑昆之弟係「家棟」者明顯不
      同。至於原告所另提出用以證明其等為楊傑昆弟弟及妹妹之所謂楊傑昆之祖譜
      及常住人口登記表、常住戶口表部分，被告否認其形式上之真正。查，姑不論
      該等文書資料係在大陸地區所製作，既未經海基會驗證，且被告復否認其真正
      ，而原告未能進一步舉證其等之真實性，則其等是否具有證據能力，已值商榷
      。況縱認該等私文書具有證據能力，惟依其中祖譜記載祖昌係生有家榮、家驂
      、家貞三子，亦與兵籍表上記載楊傑昆之兄為家金、弟家棟者不符，且在楊傑
      昆之兵籍表上，其中姓名欄部分亦留有「原名」、「別號」欄，然其上均為空
      白，並無與上開祖譜欄中記載之「家驂」者姓名相同之情形，如此，亦難認所
      謂「家驂」者，即為楊傑昆之別名。故原告丁○○是否為楊傑昆之弟弟，實有
      疑義。
  ４、再查，依前述軍方所頒行之兵籍表調製及填寫說明之行政規則，其中第十二點
      第八小點業已規定兵籍表中有關家屬欄之填寫，除姊妹已出嫁者外，亦應一併
      填寫姊妹之部分，然查，本件上開兵籍表上並無楊傑昆妹妹之登載，而親屬關
      係公證書卻有妹妹戊○○一九四一年二月二日出生之登載。查，於四十五年十
      二月間軍中單位經由楊傑昆而建立上開兵籍表時，楊傑昆係二十八歲，依原告
      所提出之年籍資料戊○○已十五歲，倘戊○○係楊傑昆之同胞兄妹，當時既未
      出嫁，何以楊傑昆之上開兵籍表之家屬欄內未予填載？又楊傑昆既係於三十七
      、八年間始從大陸來台，則當時原告戊○○已為七、八歲，倘其確為楊傑昆之
      妹妹，楊傑昆焉有不知戊○○之存在，而在兵籍表上予以申報之理？雖原告另
      以被告提出之楊傑昆之兵籍卡中，僅有其父母資料之記載，亦無其兄弟之記載
      ，可認上開兵籍表、兵籍卡之兵籍資料，於填寫當時係有所遺漏，故不得以兵
      籍表上未有楊傑昆妹妹資料之記載，即否定原告戊○○係楊傑昆之妹妹云云。
      惟查，依卷附之楊傑昆之兵籍卡下方係載明：「本卡平時為留守業務專用，戰
      時作攜行資料為留守業務及兵籍管理兩用，作戰終了憑登兵籍表。」，是依上
      開之文字記載之說明，可知兵籍卡之記載資料與兵籍表者相較，係較為簡略，
      其中就楊傑昆之兄弟之資料部分，係有意之省略，故被告辯稱楊傑昆之兵籍卡
      因記載較為簡略，故未填寫其兄弟之資料，然不得反而據此認係軍中兵籍資料
      記載之疏漏，而推認該兵籍表上亦有疏漏未記載楊傑昆妹妹之情形乙節，即非
      全然無據。再者，依原告提出之前述祖譜及常住人口登記表、常住戶口表中，
      固有提及楊祖昌（即楊傑昆之父）生有一女適蔡奎文，且蔡奎文之妻為戊○○
      ，惟依上開之說明，上開原告提出之祖譜、常住人口登記表、常住戶口表並不
      具有證據能力，故已不得採作為有利原告認定之依據。至於原告提出之親屬關
      係公證書上，固然有戊○○係楊傑昆妹妹之記載，惟依前開之說明，該公證書
      僅其形式上被推定為真正，而就戊○○係楊傑昆妹妹部分之記載內容，依前述
      之說明，已難認係真正，自應否定其記載內容之證據力。
  ５、至於原告所提出經海基會驗證之河北省公證員協會出具之查證回函，其中所附
      之丁○○、戊○○談話紀錄，固均提及其等為楊傑昆之弟弟及妹妹，然此係該
      公證員協會依原告二人之單方片面陳述所為之紀錄，尚難作為有利於原告所主
      張之認定依據。另上開查證回函中所附之所謂李炳江、苑世起、楊尺昌之談話
      紀錄，固提及丁○○、戊○○有一位哥叫「楊杰昆」云云，惟查，該等談話紀
      錄之真實性為何，大陸河北省公證員協會是否已為足夠及相當之查證，均有疑
      義，故尚難認上開談話紀錄之內容已具有真實性。
（四）綜上所述，原告所提出之上開親屬關係公證書、河北省公證員協會之查證回函
      所附之談話紀錄、村委會證明，其中在台灣地區戶籍謄本上所無，而應作為審
      認其真實性之重要資料，即有關楊傑昆之父母出生、死亡時間、兄弟及妹妹年
      籍資料之部分，與上開所述內容具有可信性之兵籍表上所載者已有多處不符，
      依此，即難認原告所提出上開私文書之內容有實質證據力，亦難認其內容係實
      在。此外，原告復未能舉證證明其確為楊傑昆之弟弟及妹妹（如提出楊傑昆生
      前與其等或其等父親通信聯絡之書信資料用以證明），是其主張係楊傑昆之繼
      承人乙節，難以採認。從而，原告本於其等均係被繼承人楊傑昆之繼承權人之
      地位，訴請被告將保管中之楊傑昆之遺產，各在二百萬元之範圍內交由原告領
      取乙節，尚屬於法無據，應予以駁回。而原告之訴既經駁回，其假執行之聲請
      亦失所附麗，應併予駁回之。
（五）本件判決之基礎已臻明確，兩造其餘之攻擊、防禦方法及舉證，核與判決結果
      無影響，爰不一一予以論列，併此敘明。
五、結論：本件原告之訴為無理由，依民事訴訟法第三百八十五條第一項本文、第七
    十八條，判決如主文。
中　　　華　　　民　　　國　　九十一　　年　　　六　　　月　　   五　　 日
                                  臺灣新竹地方法院民事第一庭
~B法　　　官　鄭政宗
右為正本係照原本作成。
如對本判決上訴，須於判決送達後廿日內向本院提出上訴狀。
~B法院書記官　王恬如
中　　　華　　　民　　　國　　九十一　　年　　　六　　　月　　  二十一　 日
